Minutes et répertoires du notaire Jean MURET, 30 juillet 1585 - 7 octobre 1614 (étude XXXIV)
Archives nationales
Minutes et répertoires du notaire Jean MURET (étude XXXIV)
30 juillet 1585 - 7 octobre 1614
MC/ET/XXXIV/1 - MC/ET/XXXIV/27
Etude XXXIV; Muret, Jean
Archives nationales de France
Minutes et répertoires: la loi 2008-696 du 15 juillet 2008 relative aux archives a fixé à 75 ans à compter de la date de l'acte, ou à 25 ans à compter de la date du décès de l'intéressé si ce délai est plus bref, le délai de communication des minutes et répertoires des notaires; ce délai est porté à 100 ans à compter de la date de l'acte si le document se rapporte à un mineur (code du Patrimoine, articles L213-2, 4e d et 5e).
Autres documents de l'étude (dossiers de clients, comptabilité...): s'agissant d'archives privées, ces documents sont communicables selon les modalités fixées par le déposant ou le donateur.
Certains documents ne sont pas accessibles en raison de leur mauvais état de conservation.
Versement
Attention: ce notaire n'a pas laissé de répertoire pour son activité dans l'étude XXXIV
Accès aux instruments de recherche de tous les notaires de l’étude XXXIV
Archives de l'étude XXXIV
- Minutes de Jean MURET, 30 juillet 1585 - 7 octobre 1614; MC/ET/XXXIV/1 - MC/ET/XXXIV/27
  - Minutes. 1585, 30 juillet - 1588, 8 mars, 30 juillet 1585 - 8 mars 1588; MC/ET/XXXIV/1
    Informations concernant le classement:
    Le niveau inférieur de description, quand il existe, correspond aux minutes d'actes. Toutes les minutes ne sont pas forcément décrites une à une. Les descriptions de ces minutes sont plus ou moins détaillées.
  - Minutes. 1586, MC/ET/XXXIV/2/A
    Ancienne(s) cote(s):
    ET/XXXIV/2
  - Minutes. 1587, MC/ET/XXXIV/2/B; registre
    ET/XXXIV/2 bis
  - Minutes. 1588, MC/ET/XXXIV/2/C; registre
    ET/XXXIV/2 ter
    - Contrat de mariage entre Jean Ryoust le jeune, âgé de 25 ans, marchand mercier, joaillier, demeurant rue Saint-Denis, paroisse Saint-Sauveur, fils d'honorable personne Simon Ryoust, bourgeois de Paris, marchand mercier, demeurant rue de Montmartre paroisse Saint-Eustache et d'honorable personne Jeanne Marcellet, demeurant rue de Montmartre, paroisse Saint-Eustache, d'une part, et Adrienne Le Bled, mineure, demeurant rue Saint-Denis, paroisse Saint-Sauveur, fille de Denis Le Bled, bourgeois de Paris, décédé, marchand, et de Catherine Feron, demeurant rue Saint-Denis, paroisse Saint-Sauveur, d'autre part., 24 janvier 1588; MC/ET/XXXIV/2/C; fol. 11 (XI)
      Informations complémentaires:
      la future demeure avec sa mère; la mère de la future, stipulant pour sa fille.
      Origine de l'information:
      Mariages à Paris de 1570 à 1635 (4550 actes), relevés effectués sous la dir. de Roland Mousnier, v. 1960-1976 (voir contexte dans le Plan d’orientation général - Notaires de Paris, guides thématiques du Minutier).
      Date de révision: 2010
      Date de création de la notice: 2007
      contrat de mariage; Montmartre (rue); Saint-Denis (rue); Feron, Catherine; Le Bled, Adrienne; Le Bled, Denis; Marcellet, Jeanne; Ryoust, Jean (le jeune); Ryoust, Simon; orfèvre; commerçant; commerçant
    - Contrat de mariage entre noble personne, maître Louis Robillart, contrôleur Général des réparations et fortifications de Champagne et Brie, conseiller du Roi, demeurant rue du Paonprès de la Porte Saint-Germain des Prés, paroisse Saint-Côme-Saint-Damien, d'une part, et dame Barbe Bellanger, veuve, demeurant rue Quiquetonne, paroisse Saint-Eustache, veuve de maître Antoine Faure, commis à l'exercice du Greffe du Grand Conseil du Roi, fille d'honorable homme Antoine Bellanger, bourgeois de Paris, marchand, et d'honorable femme Florence Tricot, décédée, d'autre part., 2 février 1588; MC/ET/XXXIV/2/C; fol. 21 (XXI)
      contrat de mariage; Brie (France); Champagne-Ardenne (France, région administrative); Paon (rue du); Saint-Germain (porte); Tiquetonne (rue); Bellanger, Antoine; Bellanger, Barbe; Faure, Antoine; Robillart, Louis; Tricot, Florence; contrôleur (Ancien Régime); greffier; commerçant
    - Contrat de mariage entre Philippe Louvet, maître pâtissier-oublier, demeurant rue de L'echelle du Temple, paroisse Saint-Nicolas-des-Champs, d'une part, et Marguerite Gailliart, mineure, toilière, demeurant rue Montorgueil, paroisse Saint-Sauveur, fille d'honorable homme Jean Gailliart, bourgeois de Paris, maître marchand boulanger, demeurant rue Montorgueil, paroisse Saint-Sauveur et de Anne Boursault, décédée, d'autre part., 7 février 1588; MC/ET/XXXIV/2/C; fol. 27 (XXVII)
      Jean Gailliart, stipulant pour sa fille.
      contrat de mariage; Echelle-du-Temple (rue de l'); Montorgueil (rue); Boursault, Anne; Gailliart, Jean; Gailliart, Marguerite; Louvet, Philippe; pâtissier; boulanger; passementier
    - Contrat de mariage entre Thomas Bourgeois, maître tissutier rubannier, demeurant rue Marderet, paroisse Saint-Eustache, d'une part, et Jacqueline Tibergue, âgée de 30 ans, au service d'honorable femme Geneviève Huot, veuve d'honorable homme Jean Delacour, marchand bourgeois de Paris, demeurant rue Montorgueil, paroisse Saint-Sauveur, fille de Ildevert Tibergue, décédé, sergent, demeurant à Gournay et de Françoise Breton, décédée, d'autre part., 11 février 1588; MC/ET/XXXIV/2/C; fol. 41 (XLI)
      Jacqueline Tibergue, usant et jouissant de ses droits.
      contrat de mariage; Marderet (rue); Montorgueil (rue); Bourgeois, Thomas; Breton, Françoise; Delacour, Jean; Huot, Geneviève; Tibergue, Ildevert; Tibergue, Jacqueline; employé de maison; commerçant; tisserand
    - Contrat de mariage entre honorable personne Pierre Bijon, bourgeois de Paris, marchand, demeurant rue Saint-Denis, paroisse Saint-Leu-Saint-Gilles, d'une part, et Geneviève Royaton, mineure, demeurant rue aux Ours, paroisse Saint-Leu-Saint-Gilles, fille de Jacques Royaton, bourgeois de Paris, décédé, marchand, et d'honorable femme Claude Mareschal, demeurant rue aux Ours paroisse Saint-Leu-Saint-Gilles, d'autre part., 18 février 1588; MC/ET/XXXIV/2/C; fol. 53 (LIII)
      Claude Mareschal, veuve en 2ndes noces de Nicaise Dupuis, marchand et bourgeois de Paris, et stipulant pour sa fille, comme mère et tutrice.
      contrat de mariage; Ours (rue aux); Saint-Denis (rue); Saint-Leu-Saint-Gilles (paroisse); Bijon, Pierre; Dupuis, Nicaise; Mareschal, Claude; Royaton, Geneviève; Royaton, Jacques; commerçant
    - Contrat de mariage entre Pierre Trihoire, homme de chambre du sieur du Peronne gentilhomme suivant du Seigneur de Villette, demeurant chez le sieur du Perronne, fils de Marc Trihoire, décédé, cardeur de drap, demeurant à Montrésor et de Renée Chauvyn, décédée, d'une part, et Guillemette Pyneau, veuve, demeurant rue Montorgueil, paroisse Saint-Eustache, veuve de Gilles de Lassus, marchand suivant la Cour du Roi, d'autre part., 23 février 1588; MC/ET/XXXIV/2/C; fol. 56 (LVI)
      Le futur, natif de Montrésor en Touraine.
      contrat de mariage; Montrésor (Indre-et-Loire); Montorgueil (rue); Chauvin, Renée; Lassus, Gilles de; Pineau, Guillemette; Péronne (M. du) (?); Trihoire, Marc; Trihoire, Pierre; tisserand; employé de maison; intendant particulier (Ancien Régime); commerçant
    - Contrat de mariage entre Pierre Julien, maître cordier, demeurant rue Montmartre, paroisse Saint-Eustache, d'une part, et Barbe Levasseur, âgée de 25 ans, demeurant rue Montmartre, paroisse Saint-Eustache, fille de Jean Levasseur, décédé, gagne-deniers, et de Nicole Delorme, demeurant rue au Maire, paroisse Saint-Nicolas-des-Champs, d'autre part., 27 février 1588; MC/ET/XXXIV/2/C; fol. 60 (LX)
      Barbe Levasseur, au logis et service de son futur époux, et usant et jouissant de ses droits.
      contrat de mariage; Maire (rue au); Montmartre (rue); Delorme, Nicole; Julien, Pierre; Levasseur, Barbe; Levasseur, Jean; cordier; journalier
    - Contrat de mariage entre Damian Roger, mineur 24 ans, marchand mercier, joaillier, demeurant rue Saint-Denis, paroisse Saint-Sauveur, fils de Nicolas Roger, doreur sur fer, demeurant rue Saint-Sauveur, paroisse Saint-Sauveur et de Marie Hazart, demeurant rue Saint-Sauveur, paroisse Saint-Sauveur, d'une part, et Jehanne Le Blé, mineure, demeurant rue Saint-Denis, paroisse Saint-Sauveur, fille de Denis Le Blé, décédé, marchand vinaigrier, et de Catherine Firon, demeurant rue Saint-Denis, paroisse Saint-Sauveur, d'autre part., 6 mars 1588; MC/ET/XXXIV/2/C; fol. 65 (LXV)
      la future habite avec sa mère; les parents du futur, stipulant pour leur fils; la mère de la future, stipulant pour sa fille.
      contrat de mariage; Saint-Denis (rue); Saint-Sauveur (rue); Firon, Catherine; Hazart, Marie; Le Blé, Denis; Le Blé, Jeanne; Roger, Damian; Roger, Nicolas; décorateur; orfèvre; commerçant; vinaigrier
    - Contrat de mariage entre Jean Rousseau, veuf, savetier, demeurant rue Montmartre, paroisse Saint-Eustache, d'une part, et Marie Chalot, âgée de 27 ans, servant au logis d'honorable homme Jacques Pacquet, marchand de vin, bourgeois de Paris, demeurant rue Montorgueil, paroisse Saint-Eustache, fille de Antoine Chalot, décédé, laboureur, demeurant à Bezancourt près de Gournay et de Marguerite Leduc, décédée, d'autre part., 11 avril 1588; MC/ET/XXXIV/2/C; fol. 102 (CII)
      La future, usant et jouissant de ses biens.
      contrat de mariage; Bézancourt (Seine-Maritime); Montmartre (rue); Montorgueil (rue); Chalot, Antoine; Chalot, Marie; Leduc, Marguerite; Pacquet, Jacques; Rousseau, Jean; employé de maison; agriculteur; bottier
    - Contrat de mariage entre Jean Remon, gagne denier, demeurant rue des Vieux Augustins, paroisse Saint-Eustache, d'une part, et Michelle Aide, veuve, demeurant rue des Vieux Augustins, paroisse Saint-Eustache, veuve de Jean Hivet, gagne denier, d'autre part., 19 avril 1588; MC/ET/XXXIV/2/C; fol. 109 (CIX)
      contrat de mariage; Vieux-Augustins (rue des); Aide, Michelle; Hivet, Jean; Remon, Jean; journalier
    - Contrat de mariage entre Jacques Gibon, tailleur d'habits, demeurant rue du Petit Lion, paroisse Saint-Sauveur, d'une part, et Marie Gauguin, demeurant rue Montorgueil, paroisse Saint-Eustache, fille de Guillaume Gauguin, décédé, maître coutelier, et de Claude Compoing, demeurant rue Montorgueil paroisse Saint-Eustache, d'autre part., 9 mai 1588; MC/ET/XXXIV/2/C; fol. 130 (VIXX X)
      La future habite avec sa mère; la mère de la future, stipulant pour sa fille.
      contrat de mariage; Montorgueil (rue); Petit-Lion (rue du); Compoing, Claude; Gauguin, Guillaume; Gauguin, Marie; Gibon, Jacques; forgeron; tailleur d'habits
    - Contrat de mariage entre noble homme, maître Jean de Fourneaulx, conseiller du Roi et lieutenant au siège Général des Tables des Eaux et Forêts de la Table de marbre du Palais à Rouen, demeurant à rue et paroisse Sainte-Croix des Pelletiers à Rouen, d'une part, et damoiselle Jeanne de Beaulne, âgée de 26 ans, en la maison de Madame la baillie de Caux, Anne Duval, veuve de Messire Charles Leroux, chevalier de l'ordre du Roi, gentihomme ordinaire de sa chambre et bailli de Caux, demeurant rue de la Chanvrerie, paroisse Saint-Eustache, fille de noble homme, maître Robert de Beaulne, décédé, lieutenant particulier du Bailli de Caux au siège de Montivilliers, et de damoiselle Barbe de Mesinel, décédée, d'autre part., 7 juin 1588; MC/ET/XXXIV/2/C; fol. 153 (VIIXX XIII)
      La future épouse, cousine issue de germaine du défunt bailli de Caux, Messire Charles Leroux, chevalier de l'ordre du Roi, gentilhomme ordinaire de sa chambre.
      Précisions sur les lieux: Rouen (Seine-Maritime)--Sainte-Croix-des-Pelletiers (paroisse); Rouen (Seine-Maritime)--Sainte-Croix-des-Pelletiers (rue)
      contrat de mariage; Montivilliers (Seine-Maritime); Chanverrerie (rue de la); Rouen (Seine-Maritime); Beaulne, Jeanne de; Beaulne, Robert de; Duval, Anne; Fourneaulx, Jean de; Leroux, Charles; Mesinel, Barbe de; magistrat
    - Contrat de mariage entre Ambroise Lemarye, âgé de 26 ans, compagnon patenotrier en os et corne, demeurant rue Montmartre, paroisse Saint-Eustache, d'une part, et Barbe Dorne, demeurant rue Saint-Honoré, paroisse Saint-Germain l'Auxerrois, fille de Nicolas Dorne, maître patenotrier en os et corne, demeurant rue Saint-Honoré, paroisse Saint-Germain l'Auxerrois et de Jeanne Ferret, décédée, d'autre part., 16 juin 1588; MC/ET/XXXIV/2/C; fol. 168 ? (VIII XX VIII)
      La future habite avec son père; le père de la future, stipulant pour sa fille.
      contrat de mariage; Montmartre (rue); Saint-Honoré (rue); Dorne, Barbe; Dorne, Nicolas; Ferret, Jeanne; Lemarye, Ambroise; tabletier
    - Contrat de mariage entre Jean Durier, âgé de 22 ans, maçon, demeurant rue du Petit Lion, paroisse Saint-Sauveur, fils d'Étienne Durier, décédé, maître maçon, et de Jacqueline Delorme, demeurant rue du Petit Lion, paroisse Saint-Sauveur, d'une part, et Jacqueline Germain, demeurant rue du Petit Lion, paroisse Saint-Sauveur, fille de Jean Germain, décédé, compagnon menuisier, et de Marie Petit, demeurant rue du Petit Lion, paroisse Saint-Sauveur, d'autre part., 24 juin 1588; MC/ET/XXXIV/2/C; fol. 172 (VIIIXX XII)
      Le futur habite avec sa mère; la future habite avec ses beau père et mère; la mère du futur, tutrice et stipulant pour son fils; la mère de la future, à présent femme d'honorable homme Simon Delay, maître chaussetier, stipulant pour la future épouse.
      contrat de mariage; Petit-Lion (rue du); Delay, Simon; Delorme, Jacqueline; Durier, Etienne; Durier, Jean; Germain, Jacqueline; Germain, Jean; Petit, Marie; fabricant d'accessoires vestimentaires; maçon; maçon; menuisier
    - Contrat de mariage entre Marin Brocquart, débardeur de foin sur l'Ecole Saint-Germain, demeurant rue Montorgueil, paroisse Saint-Sauveur, d'une part, et Jeanne Bellanger, veuve, au logis d'honorable homme Nicolas Hardy, marchand bourgeois de Paris, son beau frère à cause de Jeanne Selinquart sa femme, demeurant rue Montorgueil, paroisse Saint-Sauveur, veuve de Pierre Selinquart, marchand suivant la Cour, d'autre part., 2 juillet 1588; MC/ET/XXXIV/2/C; fol. 176 (VIII XX XVI)
      contrat de mariage; Montorgueil (rue); Saint-Germain (école); Bellanger, Jeanne; Brocquart, Marin; Hardy, Nicolas; Selinquart, Jeanne; Selinquart, Pierre; commerçant
    - Contrat de mariage entre Jean Fouquet, maître tissutier rubannier, demeurant rue Saint-Sauveur, paroisse Saint-Sauveur, d'une part, et Michelle Roussel, vendeuse aux Halles, fille de maître Jean Roussel, tissutier rubannier, demeurant rue Montorgueil, paroisse Saint-Sauveur et de Jacqueline Fouchault, vendeuse aux Halles, demeurant rue Montorgueil, paroisse Saint-Sauveur, d'autre part., 14 juillet 1588; MC/ET/XXXIV/2/C; fol. 30 ? (IXXX)
      Jean Roussel et Jacqueline Fouchault, stipulant pour leur fille.
      contrat de mariage; Halles centrales; Montorgueil (rue); Saint-Sauveur (rue); Fouchault, Jacqueline; Fouquet, Jean; Roussel, Jean; Roussel, Michèle; tisserand
    - Contrat de mariage entre Jean Godin, boucher, demeurant rue des Rats, paroisse Saint-Nicolas du Chardonnet, d'une part, et Claude Ledean la jeune, servante, demeurant rue Comtesse d'Artois, paroisse Saint-Eustache, fille de Jean Ledean, décédé, vigneron, demeurant à Vitry s/ Seine et de Jacqueline Gabillot, décédée, demeurant à Vitry s/ Seine, d'autre part., 22 juillet 1588; MC/ET/XXXIV/2/C; fol. 33 (IXXX III)
      contrat de mariage; Comtesse-d'Artois (rue de la); Rats (rue des); Vitry-sur-Seine (Val-de-Marne); Gabillot, Jacqueline; Godin, Jean; Ledean, Claude (la jeune); Ledean, Jean; boucher; employé de maison; viticulteur
    - Contrat de mariage entre Jean Caraheu, porteur de grains ès ports et Place de Grève, demeurant rue Geoffroy Lasnier, paroisse Saint-Gervais, d'une part, et Anne Grosjean, veuve, demeurant sous la Tonnellerie, paroisse Saint-Eustache, veuve de Gilles Beaugrand, maçon, d'autre part., 5 août 1588; MC/ET/XXXIV/2/C; fol. 41 ? (IXXX XI)
      contrat de mariage; Geoffroy-l'Asnier (rue); Grève (place de); Grève (port de la); Tonnellerie (piliers de la); Beaugrand, Gilles; Caraheu, Jean; Grosjean, Anne; maçon; magasinier
    - Contrat de mariage entre Étienne Deboullongne, âgé de 26 ans, compagnon tissutier rubannier ouvrier en drap d'or de soie et d'argent au service d'honorable homme Nicolas Lemaire, maître dudit métier, demeurant rue Neuve Saint-Laurent, paroisse Saint-Nicolas des Champs, fils de Jean Deboullongne, décédé, maître cardeur en laine à Compiègne, demeurant à Compiègne, La Neuville (près Ressous sur le Mas en Picardie) et de Marie Cornille, décédée, d'une part, et Gillette Everart, veuve, demeurant rue Montorgueil, paroisse Saint-Eustache, veuve de François Langloys, marchand drapier-chaussetier, d'autre part., 22 août 1588; MC/ET/XXXIV/2/C; fol. 47 ? (IXXX XVII)
      Le père du futur, cardeur en laine à Compiègne, demeurant à La Neuville près Ressous sur le Mas, en Picardie.
      contrat de mariage; Compiègne (Oise); La Neuville-sur-Ressons (Oise); Montorgueil (rue); Neuve-Saint-Laurent (rue); Picardie (France, région administrative); Ressons-sur-Matz (Oise); Cornille, Marie; Deboullongne, Etienne; Deboullongne, Jean; Everart, Gillette; Langloys, François; Lemaire, Nicolas; fabricant d'accessoires vestimentaires; négociant; tisserand
    - Contrat de mariage entre Jean Auvray le jeune, maître savetier, demeurant sous les piliers des Halles, paroisse Saint-Eustache, fils de maître Jean Auvray l'aîné, savetier, d'une part, et Françoise Vymont, servante au logis de sire Hubert, maître apothicaire, demeurant rue Saint-Antoine, Au Mortier d'Or, paroisse Saint-Paul, fille de Guyon Vymont, décédé, marchand, demeurant à Domont et de Madeleine Joly, décédée, d'autre part., 5 septembre 1588; MC/ET/XXXIV/2/C; fol. 207 (IIC VII)
      contrat de mariage; Domont (Val-d'Oise); Halles (piliers des); Mortier d'Or (enseigne du); Saint-Antoine (rue); Auvray, Jean (l'aîné); Auvray, Jean (le jeune); Hubert (M.); Joly, Madeleine; Vymont, Françoise; Vymont, Guyon; pharmacien; employé de maison; commerçant; bottier; bottier
    - Contrat de mariage entre Jean Pougeoyse, tailleur d'habits, demeurant rue de la Tisseranderie, paroisse Saint-Jean en Grève, d'une part, et Anne Denoncay, veuve, demeurant sous la Tonnellerie, paroisse Saint-Eustache, veuve de Galich Decache, teinturier, d'autre part., 10 septembre 1588; MC/ET/XXXIV/2/C; fol. 211 (IIC XI)
      La future habite en la maison de son neveu, honorable homme Henry Oudet, marchand drapier chaussetier, bourgeois de Paris.
      contrat de mariage; Tixeranderie (rue de la); Tonnellerie (piliers de la); Decache, Galich; Denoncay, Anne; Oudet, Henri; Pougeoise, Jean; tisserand; tailleur d'habits; teinturier blanchisseur
    - Contrat de mariage entre Jean Ferreulx, âgé de 26 ans, praticien, demeurant rue du Mûrier, paroisse Saint-Étienne du Mont, fils de Jean Ferreulx, décédé, marchand, demeurant à Poligny (en Franche Comté) et de Anne Anthoine, décédée, d'une part, et Marguerite Ledoyen, veuve, demeurant rue Coquillière, paroisse Saint-Eustache, veuve de Thomas Saulnier, maître rôtisseur, fille de Guillaume Ledoyern, décédé, sergent à verge au Châtelet de Paris, et de Jeanne Resson, d'autre part., 2 octobre 1588; MC/ET/XXXIV/2/C; fol. 219 (IIC XIX)
      Le futur, natif de Poligny en Franche Comté.
      contrat de mariage; Coquillière (rue); Mûrier (rue du); Poligny (Jura); Antoine, Anne; Ferreulx, Jean (fils); Ferreulx, Jean (père); Ledoyen, Marguerite; Ledoyern, Guillaume; Resson, Jeanne; Saulnier, Thomas; commerçant; juriste; cuisinier; auxiliaire de justice
    - Contrat de mariage entre Pierre Lhierre, âgé de 26 ans, maître pourpointier, demeurant rue des Lombards, paroisse Saint-Jacques de la Boucherie, fils de Denis Lhierre, bourgeois de Paris, décédé, et de Marie Chapellain, décédée, d'une part, et Jeanne Delorme, mineure, demeurant rue Montmartre, paroisse Saint-Eustache, fille de Mathurin Delorme, bourgeois de Paris, décédé, marchand, et d'honorable femme Jeanne Bazin, demeurant rue Montmartre, paroisse Saint-Eustache, d'autre part., 9 octobre 1588; MC/ET/XXXIV/2/C; fol. 228 (IIC XXVIII)
      La future habite avec sa mère.
      contrat de mariage; Lombards (rue des); Montmartre (rue); Bazin, Jeanne; Chapellain, Marie; Delorme, Jeanne; Delorme, Mathurin; Lhierre, Denis; Lhierre, Pierre; commerçant; fabricant d'accessoires vestimentaires
    - Contrat de mariage entre Étienne Goillart le jeune, maître serrurier, demeurant Faubourg Saint-Martin, près Saint-Lazare, paroisse Saint-Laurent, fils de maître Étienne Goillart l'aîné, serrurier, et de Perrette Rentier, d'une part, et Antoinette Fourre, demeurant Faubourg de Montmartre, paroisse Saint-Eustache, fille de Aubin Fourre, décédé, tondeur de draps, demeurant à Crépy-en-Valois et de Catherine Florentin, décédée, d'autre part., 15 octobre 1588; MC/ET/XXXIV/2/C; fol. 232 (IIC XXXII)
      Antoinette Fourre, demeurant au logis de Christophe Fourre, maître serrurier, son oncle paternel.
      contrat de mariage; Crépy-en-Valois (Oise); Montmartre (faubourg); Saint-Laurent (paroisse); Saint-Martin (faubourg); Florentin, Catherine; Fourre, Antoinette; Fourre, Aubin; Fourre, Christophe; Goillart, Etienne (l'aîné); Goillart, Etienne (le jeune); Rentier, Perrette; serrurier; serrurier; tisserand
    - Contrat de mariage entre Jean Foucquet, veuf, batteur de plâtre, demeurant Faubourg Montmartre, paroisse Saint-Eustache, d'une part, et Jeanne Ancelin, veuve, au logis de Jean Maignan débardeur à l'Ecole Saint-Germain, cousin issu de germain maternel, demeurant à Villeneuve sur Gravois lez Paris, veuve de Guillaume Godde, maître cordonnier, demeurant à Nogent le Roi, d'autre part., 17 octobre 1588; MC/ET/XXXIV/2/C; fol. 237 (IIC XXXVII)
      contrat de mariage; Nogent-le-Roi (Eure-et-Loir); La Villeneuve-sur-Gravois (faubourg); Montmartre (faubourg); Saint-Germain (école); Ancelin, Jeanne; Foucquet, Jean; Godde, Guillaume; Maignan, Jean; maçon; cordonnier; magasinier
    - Contrat de mariage entre Mathurin Gobert, compagnon ceinturier, demeurant à Villeneuve sur Gravois lez Paris, fils de Robert Gobert, maître ceinturier, demeurant Villeneuve sur Gravois lez Paris et de Louise Le Maire, décédée, d'une part, et Françoise Tournemine, demeurant à Villeneuve sur Gravois lez Paris, fille de Richard Tournemine, maître fourreur d'habits, demeurant à Villeneuve sur Gravois lez Paris et de Adrianne Gilet, demeurant à Villeneuve sur Gravois lez Paris, d'autre part., 18 octobre 1588; MC/ET/XXXIV/2/C; fol. 239 (IIC XXXIX)
      Le futur habite avec ses père et belle mère ?; la future habite avec ses père et mère; les parents de la future, stipulant pour leur fille.
      contrat de mariage; La Villeneuve-sur-Gravois (faubourg); Gilet, Adrienne; Gobert, Mathurin; Gobert, Robert; Le Maire, Louise; Tournemine, Françoise; Tournemine, Richard; maroquinier; maroquinier
    - Contrat de mariage entre Guillaume Jacob, tailleur d'habits suivant la Cour, demeurant rue des Vieilles Etuves, paroisse Saint-Eustache, d'une part, et Jacqueline Dufac, veuve, demeurant rue des Vieilles Etuves, paroisse Saint-Eustache, veuve de Laurent Dupin, maître tailleur d'habits suivant la Cour, d'autre part., 23 octobre 1588; MC/ET/XXXIV/2/C; fol. 243 (IIC XLIII)
      contrat de mariage; Vieilles-Etuves (rue des); Dufac, Jacqueline; Dupin, Laurent; Jacob, Guillaume; tailleur d'habits; tailleur d'habits
    - Contrat de mariage entre Robert Thillart, âgé de 25 ans, tissatier rubannier, demeurant rue Montmartre, paroisse Saint-Eustache, fils de Jean Thillart, décédé, laboureur, demeurant à Saint Saut et de Catherine Leblond, décédée, d'une part, et Jeanne de Laflèche, âgée de 26 ans, au logis et service du sieur de Montdoux, demeurant rue Sainte-Avoye, paroisse Saint-Médéric, fille de Jacques de Laflèche, décédé, maître patenôtrier, et de Perrette Sautery, décédée, d'autre part., 20 novembre 1588; MC/ET/XXXIV/2/C; fol. 264 (IIC LXIIII)
      Le futur, natif de Saint Saut en Normandie; la future, usant et jouissant de ses droits.